【裁判字號】    98,審訴,847
【裁判日期】    981120
【裁判案由】    違反毒品危害防制條例
【裁判全文】
臺灣新竹地方法院宣示判決筆錄         98年度審訴字第847號
公  訴  人  臺灣新竹地方法院檢察署檢察官
被      告  甲○○
指定辯護人  本院公設辯護人  乙○○
上列被告因違反毒品危害防制條例一案，經檢察官提起公訴（98
年度毒偵字第926 號、98年度偵字第5521號），於本院判決前追
加起訴（98年度毒偵字第1289號、第1459號），並就追加起訴部
分聲請本院改依協商程序而為判決，於中華民國98年11月20日下
午4 時在本院刑事第十一法庭宣示判決，出席職員如下：
                                    審判長法  官  馮俊郎
                                          書記官  蕭汝芳
                                          通  譯  陳宏昱
法官起立朗讀判決主文、犯罪事實要旨、處罰條文、附記事項，
及告以上訴限制、期間並提出上訴狀之法院，且諭知記載其內容
：
一、主  文：
    甲○○施用第一級毒品，累犯，處有期徒刑柒月。又施用第
    二級毒品，累犯，處有期徒刑肆月；扣案之甲基安非他命壹
    包毛重零點肆公克，沒收銷燬之，另扣案之吸食器玻璃球壹
    個，沒收之。又施用第一級毒品，累犯，處有期徒刑捌月；
    扣案之海洛因壹包毛重零點肆公克（因鑑驗使用零點零壹公
    克），沒收銷燬之。又施用第二級毒品，累犯，處有期徒刑
    伍月。主刑部分應執行有期徒刑壹年捌月。
二、犯罪事實要旨：
（一）甲○○前曾於民國91年5 月間，因違反毒品危害防制條
      例案件，經本院於91年12月10日，以91年度訴字第485 號
      判決，分別判處有期徒刑7 月、10月，並經定應執行刑為
      有期徒刑1 年4 月，嗣於92年1 月6 日確定；又於91年
      5 月間，因違反槍砲彈藥刀械管制條例案件，經本院於91
      年8 月5 日，以91年度訴字第416 號判決，判處有期徒刑
      7 月併科罰金新臺幣6 萬元，嗣於91年9 月13日確定。上
      開各罪復因減刑條例之施行，分別減為有期徒刑3 月又15
      日、5 月、3 月又15日併科罰金新臺幣3 萬元，有期徒刑
      部分並經定應執行刑為有期徒刑11月確定，於96年5 月11
      日入監執行，並於97年5 月1 日縮刑期滿執行完畢。
（二）甲○○前於90年5 月間，因施用第二級毒品案件，經本院
      以90年度毒聲字第859 號裁定送觀察、勒戒，並於90年5
      月4 日入所執行觀察勒戒後，認無繼續施用毒品之傾向，
      於90年5 月25日出所執行完畢，嗣經臺灣新竹地方法院檢
      察署檢察官於90年6 月6 日以90年度毒偵字第805 號為不
      起訴處分確定。
（三）甲○○不知警惕，又於90年12月間，因施用毒品案件，經
      本院於90年12月21日，以90年度毒聲字第1865號裁定送觀
      察、勒戒後，因認有繼續施用毒品傾向，再經本院於91年
      7 月15日，以91年度毒聲字第699 號裁定令入戒治處所施
      以強制戒治1 年，於91年7 月26日入所執行，並於92年6
      月10日期滿出所執行完畢；同時其本次非法施用第一級、
      第二級毒品之犯行，亦經本院於91年12月10日，以91年度
      訴字第485 號判決，分別判處有期徒刑7 月、10月，並經
      定應執行刑為有期徒刑1 年4 月，嗣於92年1 月6 日確定
      ，其執行情形詳如前述（一）部分。
（四）甲○○不知悔改，於前開觀察勒戒處分執行完畢釋放後，
      「5 年內再犯」施用毒品案件，並經法院判處罪刑確定後
      ，復分別基於施用第一級、第二級毒品的犯罪意思，於下
      列時間，分別為下列行為：
  １、(1)基於施用第一級毒品海洛因的犯罪意思，於98年7 月27
      日晚上某時許，在其位於新竹縣竹東鎮○○里○○鄰○○街
      101 巷56弄6 號之住處內，以將海洛因粉末摻入香煙內，
      再點火吸煙之方式，施用第一級毒品海洛因1 次。(2)另基
      於施用第二級毒品甲基安非他命的犯罪意思，於98年7 月
      26日晚上某時許，在上開住處內，以將甲基安非他命置於
      玻璃球吸食器內，再以火燒烤，吸其煙霧之方式，施用第
      二級毒品甲基安非他命1 次。嗣於98年7 月28日凌晨1 時
      50分許，在新竹市○區○○路365 號統一便利商店前，甲
      ○○騎駛車牌號碼085－GFZ號重型機車違規蛇行、形跡可
      疑，而為警攔停稽查後查獲，並扣得甲○○所有、自其口
      袋掉出之吸食器玻璃球1 個，及甲○○所有、自行交出身
      上之甲基安非他命1 包毛重0.4 公克，經警採集其尿液送
      驗結果，呈嗎啡、可待因陽性及安非他命、甲基安非他命
      陽性反應，始悉上情。
  ２、又另行起意，(1)復基於施用第一級毒品海洛因的犯罪意思
      ，於98年8 月29日晚上某時許，在其位於新竹縣竹東鎮○
      ○里○○鄰○○街101 巷56弄6 號之住處內，以將海洛因粉
      末摻入香煙內，再點火吸煙之方式，施用第一級毒品海洛
      因1 次。(2)另基於施用第二級毒品甲基安非他命的犯罪意
      思，於98年8 月28日晚上某時許，在上開住處內，以將甲
      基安非他命置於玻璃球吸食器內，再以火燒烤，吸其煙霧
      之方式，施用第二級毒品甲基安非他命1 次。嗣於98年8
      月30日下午3 時20分許，在新竹縣芎林鄉○道○ 號○路南
      向90公里處，查獲甲○○行車未帶駕照違規，攔停稽查時
      形跡可疑，經甲○○同意後搜索，在甲○○身上扣得其所
      有的海洛因1 包毛重0.4 公克（因鑑驗使用0.01公克），
      經警採集其尿液送驗結果，呈嗎啡、可待因陽性及甲基安
      非他命陽性反應，始悉上情。
三、處罰條文：
    毒品危害防制條例第10條第1 項、第2 項、第18條第1 項前
    段，刑法第11條、第47條第1 項、第51條第5 款、第38條第
    1 項第2 款。
四、附記事項：
    本案係檢察官於98年9 月30日就本院98年度審訴字第653 號
    被告違反毒品危害防制案件追加起訴，雖該案已於98年9 月
    24日依協商程序審理，惟尚未宣示判決（嗣於98年10月9 日
    判決），並未違背刑事訴訟法第265 條第1 項之規定，仍應
    予受理。
五、協商判決除有刑事訴訟法第455 條之4 第1 項第1 款於本訊
    問程序終結前，被告撤銷協商合意或檢察官撤回協商聲請者
    ；第2 款被告協商之意思非出於自由意志者；第4 款被告所
    犯之罪非第455 條之2 第1 項所定得以協商判決者；第6 款
    被告有其他較重之裁判上一罪之犯罪事實者；第7 款法院認
    應諭知免刑或免訴、不受理者情形之一，及違反同條第2 項
    「法院應於協商合意範圍內為判決；法院為協商判決所科之
    刑，以宣告緩刑或2 年以下有期徒刑、拘役或罰金為限」之
    規定者外，檢察官與被告均不得上訴。
六、如有前項得上訴之情形，得自收受宣示判決筆錄送達之日起
    10日內，向本院提出上訴書狀，上訴於第二審法院。
中    華    民    國    98    年    11    月    20    日
                  刑事第九庭書  記  官  蕭汝芳
                            審判長法官  馮俊郎
以上筆錄正本係照原本作成。
中    華    民    國    98    年    11    月    20    日
                            書  記  官  蕭汝芳
附錄本案處罰實體法條全文：
毒品危害防制條例第10條第1 項、第2 項：
施用第一級毒品者，處6 月以上5 年以下有期徒刑。
施用第二級毒品者，處3 年以下有期徒刑。


司法院資訊處製作；財團法人民間司法改革基金會備份。
